【裁判字號】    95,上訴,41
【裁判日期】    950307
【裁判案由】    違反毒品危害防制條例等
【裁判全文】
臺灣高等法院高雄分院刑事判決          95年度上訴字第41號
上  訴  人
即  被  告  乙○○
                    （
選任辯護人  洪士宏  律師
            林易玫  律師
上列上訴人因違反毒品危害防制條例等案件，不服臺灣高雄地方
法院94年度重訴字第50號中華民國94年12月5 日第一審判決（起
訴案號：臺灣高雄地方法院檢察署94年度偵字第2707號），提起
上訴，本院判決如下：
    主  文
原判決關於製造第二級毒品部分暨定執行刑部分均撤銷。
乙○○共同製造第二級毒品，處有期徒刑拾年，褫奪公權捌年。
扣案如附表1 、2 、3 （不含容器、外包裝）、如附表4 編號1
至15號等物其上所殘餘微量甲基安非他命成分，均沒收銷毀之；
如附表1 、2 、3 所示之物之容器及外包裝及附表4 所示之物品
（不含編號1至15號所附著之殘餘微量安非他命），均沒收之。
    事  實
一、乙○○明知甲基安非他命係毒品危害防制條例第2 條第2 項
    所列之第二級毒品，不得製造，竟仍與年籍姓名不詳綽號「
    立哥」之成年男子、Ａ1 （詳細姓名年籍詳卷）、甲○○，
    共同基於製造第二級毒品甲基安非他命之犯意聯絡及行為分
    擔，由綽號「立哥」者提供製造甲基安非他命所需之原料，
    並且教授乙○○製造甲基安非他命之方法，乙○○依「立哥
    」者之指示購買附表4 所示之器具設備及物品，Ａ1 出面於
    民國（以下同）93年11月2 日向不知情之林方月娥承租高雄
    縣鳳山市○○街77巷15號作為製造毒品之地點，甲○○負責
    操作搖擺機，Ａ1 與甲○○共同負責協助乙○○製造甲基安
    非他命，約定由「立哥」者支付製毒報酬予乙○○、Ａ1 、
    甲○○3 人，報酬之計算係以製成甲基安非他命後，先由「
    立哥」者取回約等同於所花費成本之價值之甲基安非他命，
    再與乙○○平分所餘之數後，再以製成每公斤甲基安非他命
    報酬20萬元支付予郭宗瓏，乙○○再將報酬與Ａ1 、甲○○
    3 人平分之。嗣經「立哥」者交付一批40公斤原料後，3 人
    旋即於93年11月3 日起在上開地點，以如附表所示之器具，
    將「立哥」者所提供之麻黃素原料每公斤加入氫氧化鈉、硫
    酸鋇各1 瓶混入可樂桶內，放在搖擺機上搖擺後產生熱，取
    出後加以1 包鹽加熱至80度，冷卻後放置冰箱結晶，以製造
    成呈結晶固態狀之第二級毒品甲基安非他命成品。「立哥」
    者所提供之原料重量與乙○○可提鍊出甲基安非他命成品重
    量比約2 比1 ，嗣於94年1 月初某日，乙○○將先製出之甲
    基安非他命9 公斤成品在高雄縣澄清湖附近之咖啡店交付予
    「立哥」，惟因純度不佳，遭立哥退貨，並未依約給付報酬
    ，甲○○、Ａ1 因未獲報酬分別於94年1 月8 日、94年1 月
    11日即先行離去，乙○○復承同前製造該批甲基安非他命之
    犯意，仍接續在前揭地點繼續製造甲基安非他命，嗣於94年
    1 月19日下午4 時30分許，Ａ1 因不滿未獲報酬向警方提出
    檢舉，警方據報前往高雄縣鳳山市○○街77巷15號搜索，當
    場在車牌號碼0639─GX自小客車內查獲乙○○剛製成欲交給
    「立哥」之甲基安非他命2 小包（毛重約1 公斤），並在高
    雄縣鳳山市○○街77巷15號查獲郭宗瓏所有用以製造甲基安
    非他命所用之器具設備、及甲基安非他命成品及半成品，合
    計共扣得如附表1 、2 、3 、4 所示之物品。
二、案經台北市政府警察局移送台灣高雄地方法院檢察署檢察官
    偵查起訴。
    理  由
甲、證據能力部分：
一、按鑑定人由審判長、受命法官或檢察官就下列之人選任1 人
    或數人充之：（一）就鑑定事項有特別知識經驗者。（二）
    經政府機關委任有鑑定職務者；鑑定之經過及其結果，應命
    鑑定人以言詞或書面報告；法院或檢察官得囑託醫院、學校
    或其他相當之機關、團體為鑑定，或審查他人之鑑定，並準
    用第203 條至第206 條之1 規定，刑事訴訟法第198 條、第
    206 條第1 項、第208 條第1 項分別定有明文。又台灣高等
    法院檢察署已概括選任內政部警政署刑事警察局、法務部調
    查局就案件有關毒品種類、成分鑑定事項之鑑定機關，有台
    灣高等法院檢察署92年10月15日檢文允字第0921001322號該
    署函示可參。依上開說明，卷附內政部警政署刑事警察局94
    年5 月11日刑鑑字第0000000000號鑑定書（參見94年度偵字
    第2707號偵查卷第169 頁）、法務部調查局94年4 月19日調
    科壹字第220019690 號、第000000000 號鑑定通知書（參見
    94年度偵字第2707號偵查卷第121 頁、第122 頁），雖係被
    告以外之人於審判外之書面陳述，然係檢察機關概括委託上
    開機關鑑定後所製作之鑑定報告，為刑事訴訟法第159 條第
    1 項所指例外情形，應有證據能力。至於卷附高雄醫學大學
    附設中和紀念醫院出具之檢驗報告18份（參見本院審理卷第
    45頁至第62頁），性質上雖係被告以外之人於審判外所為之
    書面陳述，屬於傳聞證據，然此乃原審審理本案時，依刑事
    訴訟法第208 條第1 項之規定，囑託高醫附設醫院鑑定，高
    醫附設醫院依刑事訴訟法第208 條第1 項準用同法第206 條
    第1 項規定所出具之書面鑑定報告，有原審函請鑑定之檢體
    送驗單在卷可稽（見原審審理卷第41頁、第42頁），應屬刑
    事訴訴法第159 條第1 項「被告以外之人於審判外之言詞或
    書面陳述，除法律有規定者外，不得作為證據」規定，所稱
    「法律有規定者」之情形，應有證據能力。
二、又卷附之台北市政府警察局刑事警察大隊製作之扣押筆錄、
    扣押物品目錄表各1 紙等資料，雖係被告以外之人於審判外
    所為之書面陳述，屬於傳聞證據，且非被告以外之人於審判
    外向法官、於偵查中向檢察官或於檢察事務官、司法警察官
    或司法警察調查中所為之陳述，復係針對個案而制作，亦非
    公務員職務上所製作，經常處於可受公開檢查之狀態，設有
    錯誤，甚易發現而予及時糾正之紀錄文書或證明文書，或從
    事業務之人於業務上或通常業務過程不間斷、有規律而準確
    之記載而製作之紀錄文書、證明文書，亦非與前述公務員職
    務上製作之紀錄文書、證明文書或與從事業務之人於業務上
    或通常業務過程所須製作之紀錄文書、證明文書具有同等程
    度可信性之文書（見刑事訴訟法第159 條之4 之立法理由參
    照），然因公訴人、上訴人乙○○及辯護人於本院調查證據
    時，知有刑事訴訟法第159 第1 項之情形，而未於言詞辯論
    終結前聲明異議，應視為同意作為證據，且審酌上開文書作
    成之形式，均無瑕疵、與待證事實具有關連性等情況，認為
    適當，應認得為證據，而有證據能力。
乙、實體部分：
一、訊之上訴人乙○○對於上開時地製造第二級毒品甲基安非他
    命之犯行已原審及本院審理時坦承不諱（見原審卷第71頁、
    95年2 月21日本院審判筆錄），復有Ａ1 於93年11月2 日向
    不知情之林方月娥承租高雄縣鳳山市○○街77巷15號之房屋
    租賃契約書1 份在卷可憑（見94年度偵字第2707號偵查卷第
    94頁、第97頁），證人甲○○亦不否認確於93年年底以一星
    期1 至2 次之頻率有去過高雄縣鳳山市○○街77巷15號，並
    與Ａ1 認識（見94年度偵字第2707號偵查卷第130 頁、第13
    1 頁），上訴人乙○○於偵查及原審羈押審理時供述高雄縣
    鳳山市○○街77巷15號之房屋係由Ａ1 出面承租作為製毒場
    所，製毒時Ａ1 與甲○○均有在場並參與製造及等情（見94
    年度偵字第2707號偵查卷第6 頁、第30頁及原審94年度聲羈
    字第202 號卷第5 頁反面），另上訴人乙○○對於94年1 月
    初某日已製造完成甲基安非他命9 公斤成品在高雄縣澄清湖
    附近之咖啡店交付予「立哥」，惟因純度不夠，遭「立哥」
    退貨，並未依約給付報酬，致無法分配金錢予Ａ1 與甲○○
    ，甲○○、Ａ1 因而分別於94年1 月8 日、94年1 月11日即
    先行離去，Ａ1 嗣後並向警方檢舉，為警在車牌號碼0369─
    GX自小客車所查獲之2 包約1 公斤之甲基安非他命是剛做好
    要交「立哥」等情亦供述綦詳（參見94年度偵字第2707號偵
    查卷第6 頁反面及原審卷第180 頁及第181 頁），參以台灣
    高雄地方法院檢察署94年警聲搜字第388 號卷內所附之檢舉
    人資料正為Ａ1 ，並有卷附Ａ1 詳細之姓名年籍資料可資佐
    證，另於94年1 月19日下午4 時30分許，上訴人乙○○在高
    雄縣鳳山市○○街77巷15號之製毒地點，遭台北市政府警察
    局刑事警察大隊偵查第二隊之人員，持法院所核發之搜索票
    前往搜索，而在該租屋處扣得疑似甲基安非他命成品27包（
    在高雄縣鳳山市○○街77巷15號1 樓所停放之車牌號碼0369
    ─GX自小客車上查扣2 包、上開處所2 樓查扣24包、3 樓1
    包，合計淨重為20公斤870 公克，詳如附表1 所載）、疑似
    甲基安非他命成品（液體）毛重13公斤300 公克（詳如附表
    2 所載）、疑似甲基安非他命半成品6 桶（淨重77公斤400
    公克，詳如附表3 所載）、鏟子6 支、勺子3 支、塑膠桶測
    量器（5000毫升量杯）4 杯、玻璃桶測量杯（2000毫升量杯
    ）4 杯、過濾塑膠管3 條、過濾紙4 盒、自製離心鍋1 台、
    振盪器1 台、分裝袋1 批、白鐵盆測量器（10公升）6 個、
    白鐵容器9 個、白鐵容器桶9 桶、塑膠容器桶（黃色）1 桶
    、微電子磅秤1 台、漏斗3 個、彈簧磅秤7.5 公斤1 台、防
    毒面具2 具、製毒原料精鹽5 包、製毒用活性碳素3 包、瓦
    斯爐3 台、自製抽油煙機1 組、製毒原料氫氧化鈉6 瓶、製
    毒原料硫酸鋇7 瓶、製毒原料酢酸鈉17瓶、製毒用粉水1 桶
    、冰箱2 台、氫氣瓶4 瓶（詳如附表4）， 此有台北市政府
    警察局刑事警察大隊製作之扣押筆錄、扣押物品目錄表各1
    份在卷可憑，附表1 、2 、3 所示之疑似甲基安非他命成品
    、半成品，經送鑑定結果，確含有第二級毒品甲基安非他命
    成分無訛（詳細重量如附表1 、2 、3 所載），有附表1 、
    2 、3 所示之檢驗報告在卷可查，另扣案附表4 編號1 至15
    之物品，經原審送請高雄醫學大學附設中和紀念醫院檢驗結
    果，亦均呈現有甲基安非他命成分之陽性反應，此有該院94
    年7 月19日編號9407─382 號至396 號檢驗報告在卷可稽（
    見原審理卷第48至62頁）。
二、上訴人乙○○於警訊中陳述製造之過程係將「立哥」者所提
    供之麻黃素每公斤加入氫氧化鈉、硫酸鋇各1 瓶混入可樂桶
    內，放在搖擺機上搖擺後產生熱，取出後加以1 包鹽加熱至
    80度，冷卻後放置冰箱結晶，以製造成呈結晶固態狀之第二
    級毒品甲基安非他命成品等情（見警卷第11頁），核與一般
    甲基安非他命製程中包括氯化反應、氫化反應及純化結晶等
    三階段步驟相符，並參以扣案之多項設備、原料之充實性觀
    之，為一組具有麻黃素製造甲基安非他命毒品生產功能之基
    本器具設施組合，自應認上開高雄縣鳳山市○○街77巷15號
    乃具有製造毒品能力之地下毒品製造工廠。另上訴人乙○○
    於原審審理時亦坦承於94年1 月初某日，已將先製出之甲基
    安非他命9 公斤成品在高雄縣澄清湖附近之咖啡店交付予「
    立哥」者，惟因純度不夠，遭立哥退貨，放置在高雄縣鳳山
    市○○街77巷15號2 樓，另於94年1 月19日下午4 時30分許
    ，警方在高雄縣鳳山市○○街77巷15號車牌號碼0639─GX自
    小客車內所查獲之甲基安非他命2 小包（毛重約1 公斤），
    係剛製成欲交給「立哥」者等語（見原審卷第180 頁及第18
    1 頁），而扣案如附表1 、2 、3 所示之扣案物品，經送驗
    結果，確實含有甲基安非他命成分，其驗後淨重均詳如附表
    1 、2 、3 所示，核與上訴人乙○○所述製成甲基安非他命
    之過程亦相符合。
  綜上所述，上訴人乙○○已坦承製毒，並於製毒工廠中參與製
  造第二級毒品甲基安非他命之構成要件行為，事証明確，其有
  共同製造第二級毒品甲基安非他命之犯行已堪認定。
三、上訴人乙○○製造安非他命，核其所為，係犯毒品危害防制
    條例第4 條第2 項之製造第二級毒品罪。上訴人乙○○與真
    實姓名均不詳，綽號「立哥」之成年男子、A1、甲○○就製
    成甲基安非他命9 公斤部分，具有犯意聯絡，行為分擔，為
    共同正犯；又上訴人乙○○與綽號「立哥」就接續製成甲基
    安非他命約1 公斤部分，具有犯意聯絡，行為分擔，為共同
    正犯。上訴人乙○○因製造而持有第二級毒品之低度行為，
    應為製造之高度行為所吸收，不另論罪。又上訴人乙○○係
    自93年11月3 日起，即在工寮內製造甲基安非他命，已如前
    述，再參以查扣第二級毒品甲基安非他命之成品數量尚大，
    上訴人乙○○自承曾於94年1 月初先製出甲基安非他命9 公
    斤交付「立哥」，又於查獲當時即94年1 月19日再製成一批
    約1 公斤要交給立哥，因其原料是「立哥」所1 次交付，其
    目的是要將該批原料製造成安非他命，雖安非他命陸續製出
    ，但其是基於1 次將該批40公斤原料製成安非他命之犯意，
    是屬接續犯。又辯護人主張應依刑法第59條規定酌量減輕其
    刑，惟上訴人乙○○製造毒品，危害社會甚鉅，其犯罪無可
    同情，自無適用該條規定減輕其刑之餘地，附此敘明。
四、原審予以論科，固非無見，惟查上訴人乙○○所製安非他命
    之原料40公斤是「立哥」所1 次交付，其目的是要將該批原
    料製造成安非他命，雖安非他命陸續製出，但其是基於1 次
    製造該批原料成安非他命之犯意，是屬接續犯，非連續犯，
    檢察官亦未以連續犯起訴，原審認係連續犯，尚有未洽，上
    訴人乙○○上訴指摘原判決量刑過重，雖無理由，惟原判決
    此部分既有可議，原判決此部分暨定執行刑部分自應予撤銷
    改判。審酌上訴人乙○○無視政府禁絕毒品之政策，竟製造
    鉅量毒品，為毒品氾濫之製造者，戕害國人身心，危害社會
    ，惡性深重，其犯後已坦承犯行，態度尚佳，所製成之甲基
    安非他命尚未流入市面即被查獲等一切情狀，爰量處有期徒
    刑10年，並依其犯罪性質，認有褫奪公權之必要，爰依刑法
    第37條第1 項規定，併宣告褫奪公權8 年。扣案如附表1 、
    2 、3 所示之物品（不含外包裝、容器），經檢驗結果確實
    含有第二級毒品甲基安非他命（詳細重量詳如附表1 、2 、
    3 所載），有附表1 、2 、3 所示之檢驗報告在卷可憑，均
    應依毒品危害防制條例第18條第1 項前段規定，諭知沒收銷
    燬之（其容器及外包裝，依科學之方法如刷洗等衡情自可與
    毒品剝離，參見最高法院93年度4034號判決及本院93年度上
    重更（一）字第15號判決見解）；另扣案如附表4 編號1 至
    15號為上訴人乙○○製造第二級毒品甲基安非他命之器具，
    且經原審依職權將上開器具送驗均殘留有甲基安非他命陽性
    反應，上開器具殘留之甲基安非他命成分與器具本身，依一
    般經驗判斷，如經刷洗二者應可分離（參見最高法院93年度
    4034號判決及本院93年度上重更（一）字第15號判決見解）
    ，故就上開器具上所殘留微量甲基安非他命成分，應依毒品
    危害防制條例第18條第1 項前段規定，諭知沒收銷燬之，鑑
    驗耗損部分即無庸再諭知沒收銷燬。至於附表1 、2 、3 之
    外包裝及容器及附表4 所示之物（不含編號1 至15號所附著
    之殘餘微量安非他命），均為上訴人乙○○所有（見警卷第
    10頁及94年度偵字第2707號偵查卷第6 頁反面），且係供製
    造甲基安非他命所用之物，業據上訴人乙○○供承在卷（見
    原審審理卷第175 頁及第176 頁），均應依毒品危害防制條
    例第19條第1 項規定，宣告沒收。至於附表5 所示之扣案物
    品經鑑定結果附表5 編號1 為第一級毒品海洛因；附表5 編
    號2 為第二級毒品大麻；附表5 編號3 之吸食器殘留有第二
    級毒器甲基安非他命之陽性反應，分別有附表5 所示之檢驗
    報告附卷可查，依上訴人乙○○之供述扣案之海洛因係供吸
    食之用，另大麻及吸食器則係共同正犯甲○○吸食毒品所用
    等語（見原審卷第89頁），另上訴人乙○○被捕後採尿送驗
    結果確實有嗎啡之陽性反應，此有台灣尖端先進生技醫藥股
    份有限公司94年1 月29日檢驗報告（參見94年度偵字第2707
    號第167 頁），且上訴人乙○○及甲○○施用毒品部分，經
    送觀察勒戒，均經評定無繼續施用毒品傾向，業經台灣高雄
    地方法院檢察署分別於94年2 月25日、同年3 月22 日 ，分
    別以94年度毒偵緝字第67號、94年度毒偵緝字第119 號不起
    訴處分確定，有不起訴處分2 份在卷可查，故附表5之 物品
    與本案無關，不於本案宣告沒收；又扣案之現金650,000 元
    、電磁爐、空壓機，上訴人乙○○否認與本案製作毒品有關
    （見原審審理卷第175 頁及第179 頁），公訴人亦未能證明
    上開物品確為本案犯罪所得或供本案犯罪所用之物，爰不宣
    告沒收之，均附此敘明。
據上論結，應依刑事訴訟法第369 條第1 項前段、第364 條、第
299 條第1 項前段，毒品危害防制條例第4 條第2 項、第18條第
1 項前段、第19條第1 項，刑法第11條前段、第28條、第37條第
2 項，判決如主文。
本案經檢察官陳國全到庭執行職務。
中    華    民    國    95    年    3     月    7     日
                  刑事第六庭  審判長法  官  王憲義
                                    法  官  李璧君
                                    法  官  張盛喜
以上正本證明與原本無異。
如不服本判決應於收受本判決後10日內向本院提出上訴書狀，其
未敘述上訴理由者，並得於提起上訴後10日內向本院補提理由書
狀（均須按他造當事人之人數附繕本）「切勿逕送上級法院」。
中    華    民    國    95    年    3     月    7     日
                                    書記官  林明威
附錄本件判決論罪科刑法條：
毒品危害防制條例第4 條
製造、運輸、販賣第一級毒品者，處死刑或無期徒刑；處無期徒
刑者，得併科新臺幣1 千萬元以下罰金。
製造、運輸、販賣第二級毒品者，處無期徒刑或7 年以上有期徒
刑，得併科新臺幣7 百萬元以下罰金。
製造、運輸、販賣第三級毒品者，處5 年以上有期徒刑，得併科
新臺幣5 百萬元以下罰金。製造、運輸、販賣第四級毒品者，處
3年 以上10年以下有期徒刑，得併科新臺幣3 百萬元以下罰金。
製造、運輸、販賣專供製造或施用毒品之器具者，處1 年以上7
年以下有期徒刑，得併科新臺幣1 百萬元以下罰金。
前五項之未遂犯罰之。
毒品危害防制條例第18條
查獲之第一、二級毒品及專供製造或施用第一、二級毒品之器具
，不問屬於犯人與否，均沒收銷燬之；查獲之第三、四級毒品及
製造或施用毒品之器具，無正當理由而擅自持有者，均沒入銷燬
之。但合於醫藥、研究或訓練之用者，得不予銷燬。
前項合於醫藥、研究或訓練用毒品或器具之管理辦法，由法務部
會同行政院衛生署定之。
毒品危害防制條例第19條
犯第4 條至第9 條、第12條、第13條或第14條第1 項、第2 項之
罪者，其供犯罪所用或因犯罪所得之財物，均沒收之，如全部或
一部不能沒收時，追徵其價額或以其財產抵償之。
為保全前項價額之追徵或以財產抵償，得於必要範圍內扣押其財
產。犯第4 條之罪所使用之水、陸、空交通工具沒收之。
附表1
┌─┬─────────────────────────────┐
│甲│                   淨重20公斤870公克                      │
│基│          《內政部警政署刑事警察局94年5月1日刑鑑字第      │
│安│                0000000000號檢驗報告》                    │
│非│          （參見94年度偵字第2707號偵查卷第169頁）         │
│他│            以下內政部警政署刑事警察局再細分檢驗          │
│命├───────┬─────────────────────┤
│27│1、 甲基安非他│驗前總毛重15248公克（包裝塑膠袋總重約134公│
│包│    命結晶（編│克），抽取編號A2鑑定，淨重2884.12公克， 取│
│  │    號A2～A18 │5.35公克鑑定用罄，總餘2878.77 公克，純度約│
│  │    ；白色微細│為0.3 ％                                  │
│  │    結晶）    │《內政部警政署刑事警察局94年5 月11日刑鑑字│
│  │              │第0000000000號檢驗報告》                  │
│  │              │（參見94年度偵字第2707號偵查卷170 頁）    │
│  ├───────┼─────────────────────┤
│  │2、 甲基安非他│驗前總毛重4375.55公克（包裝塑膠袋總重約57.│
│  │    命結晶（編│90公克）抽取編號A19鑑定，淨重723.41 公克，│
│  │    號A19 ～A2│取5.60公克鑑定用罄，餘717.81公克，純度約73│
│  │    6 ；白色結│.9％                                      │
│  │    晶）      │《內政部警政署刑事警察局94年5 月11日刑鑑字│
│  │              │第0000000000號檢驗報告》                  │
│  │              │（參見94年度偵字第2707號偵查卷170 頁）    │
│  ├───────┼─────────────────────┤
│  │3、 甲基安非他│驗前總毛重37.10公克（包裝塑膠袋重16.75公克│
│  │    命結晶（編│），淨重20.35 公克，取0.74公克鑑定用罄，餘│
│  │    號A27 ；白│19.61公克，純度約95.1％                   │
│  │    色長塊狀結│《內政部警政署刑事警察局94年5 月11日刑鑑字│
│  │    晶）      │第0000000000號檢驗報告》                  │
│  │              │（參見94年度偵字第2707號偵查卷第170 頁）  │
└─┴───────┴─────────────────────┘
 附表2
┌─┬─────────────────────────────┐
│液│             扣案毛重13300 公克，淨重15850公克            │
│態│     （參見台北市政府警察局刑事警察大隊查獲涉嫌毒品       │
│甲│       危害防制條例案件毒品初步鑑驗報告書及內政部警       │
│基│       政署刑事警察局94年5月11日鑑字第0000000000號        │
│安│       檢驗報告）                                         │
│非│     （參 見警卷第39頁及94年度偵字第2707號偵查卷170 頁）  │
│他│              以下係內政部警政署再細分檢驗                │
│命├───────┬─────────────────────┤
│成│含甲基安非他命│含桶重14675 公克，取15公克鑑定用罄，含桶餘│
│品│液體（編號B ；│14660公克，純度約2.0％                    │
│2 │米黃色液體，液│《內政部警政署刑事警察局94年5 月11日鑑字第│
│盒│面懸浮有結晶）│0000000000號檢驗報告》                    │
│  │              │（參見94年度偵字第2707號偵查卷第170 頁）  │
└─┴───────┴─────────────────────┘
附表3
┌─┬─────────────────────────────┐
│  │                    淨重合計77400公克                     │
│  │          （參見台北市政府警察局刑事警察大隊              │
│甲│            查獲涉嫌毒品危害防制條例案件毒品              │
│基│            初步鑑驗報告書，警卷第41頁，94年              │
│安│            度偵字第2707號偵查卷贓證物品清單              │
│非│            誤載為70公斤700公克）                         │
│他│          以下係內政部警政署刑事警察局抽樣再檢驗          │
│命├───────┬─────────────────────┤
│半│1、 含甲基安非│編號C2鑑定，含桶重29185 公克，取17公克鑑定│
│成│    他命液體（│用罄，含桶餘29168公克，純度約13.0％       │
│品│    編號C2；淺│《內政部警政署刑事警察局94年5 月11日鑑字第│
│6 │    黃色液體，│0000000000號檢驗報告》                    │
│桶│    液面懸浮有│（參見94年度偵字第2707號偵查卷第169 頁、第│
│  │    結晶）    │170 頁）                                  │
│  ├───────┼─────────────────────┤
│  │2、 含甲基安非│驗前含桶總重50335 公克，抽取編號C1鑑定，含│
│  │    他命液體（│桶重23565 公克，取15公克鑑定用罄，含桶餘23│
│  │    編號C1 、 │550 公克，純度約2.4 ％                    │
│  │    C3、C6；淺│《內政部警政署刑事警察局94年5 11日鑑字第09│
│  │    黃色液體）│00000000號檢驗報告》                      │
│  │              │（參見94年度偵字第2707號偵查卷第170 頁）  │
│  ├───────┼─────────────────────┤
│  │3、 含甲基安非│含桶重7040公克，取8公克鑑定用罄，含桶餘703│
│  │    他命液體（│2公克，純度約為3.2％                      │
│  │    編號C4 ； │《內政部警政署刑事警察局94年511日鑑字第094│
│  │    米黃色液體│0000000號檢驗報告》                       │
│  │    ，液面懸浮│（參見94年度偵字第2707號偵查卷第170 頁）  │
│  │    有褐色油狀│                                          │
│  │    物）      │                                          │
│  ├───────┼─────────────────────┤
│  │4、 含甲基安非│含桶重5055公克，取15公克鑑定用罄，含桶餘50│
│  │    他命液體（│40公克，純度約16.5％                      │
│  │    編號C5 ； │《內政部警政署刑事警察局94年5 月11日鑑字第│
│  │    褐色液體）│0000000000 號檢驗報告》                   │
│  │              │（參見94年度偵字第2707號偵卷第170 頁）    │
└─┴───────┴─────────────────────┘
 附表4
┌─┬───────┬───────────────┬─────┐
│編│ 品        名 │    內               容       │ 備   註  │
│號│              │                              │          │
├─┼───────┼───────────────┼─────┤
│1 │鏟子          │6支                           │          │
│  │              │檢驗結果均呈甲基安非他命陽性反│          │
│  │              │應《高雄醫學大學附設中和紀念醫│          │
│  │              │院94年7 月19日編號9407─382 號│          │
│  │              │檢驗報告，參見原審審理卷第48頁│          │
│  │              │》                            │          │
├─┼───────┼───────────────┼─────┤
│2 │勺子          │3支                           │          │
│  │              │檢驗結果均呈甲基安非他命陽性反│          │
│  │              │應《高雄醫學大學附設中和紀念醫│          │
│  │              │院94年7 月19日編號9407─383 號│          │
│  │              │檢驗報告，參見原審審理卷第49頁│          │
│  │              │》                            │          │
├─┼───────┼───────────────┼─────┤
│3 │塑膠桶測量器（│4個                           │          │
│  │5000毫升量杯）│檢驗結果均呈甲基安非他命陽性反│          │
│  │              │應《高雄醫學大學附設中和紀念醫│          │
│  │              │院94年7 月19日編號9407─384 號│          │
│  │              │檢驗報告，參見原審審理卷第50頁│          │
│  │              │》                            │          │
├─┼───────┼───────────────┼─────┤
│4 │玻璃桶測量杯（│4個                           │          │
│  │2000毫升量杯）│檢驗結果均呈甲基安非他命陽性反│          │
│  │              │應《高雄醫學大學附設中和紀念醫│          │
│  │              │院94年7 月19日編號9407─385 號│          │
│  │              │檢驗報告，參見原審審理卷第51頁│          │
│  │              │》                            │          │
├─┼───────┼───────────────┼─────┤
│5 │過濾塑膠管    │3條                           │          │
│  │              │檢驗結果均呈甲基安非他命陽性反│          │
│  │              │應《高雄醫學大學附設中和紀念醫│          │
│  │              │院94年7 月19日編號9407─386 號│          │
│  │              │檢驗報告，參見原審審理卷第52頁│          │
│  │              │》                            │          │
├─┼───────┼───────────────┼─────┤
│6 │過濾紙        │4盒                           │          │
│  │              │檢驗結果均呈甲基安非他命陽性反│          │
│  │              │應《高雄醫學大學附設中和紀念醫│          │
│  │              │院94年7 月19日編號9407─387 號│          │
│  │              │檢驗報告，參見原審審理卷第53頁│          │
│  │              │》                            │          │
├─┼───────┼───────────────┼─────┤
│7 │自製離心鍋    │1台                           │          │
│  │              │檢驗結果呈甲基安非他命陽性反應│          │
│  │              │《高雄醫學大學附設中和紀念醫院│          │
│  │              │94年7 月19日編號9407─388 號檢│          │
│  │              │驗報告，參見原審審理卷第54頁》│          │
├─┼───────┼───────────────┼─────┤
│8 │振盪器        │1台                           │          │
│  │              │檢驗結果呈甲基安非他命陽性反應│          │
│  │              │《高雄醫學大學附設中和紀念醫院│          │
│  │              │94年7 月19日編號9407─389 號檢│          │
│  │              │驗報告，參見原審審理卷第55頁》│          │
├─┼───────┼───────────────┼─────┤
│9 │分裝袋        │1批                           │          │
│  │              │檢驗結果呈甲基安非他命陽性反應│          │
│  │              │《高雄醫學大學附設中和紀念醫院│          │
│  │              │94年7 月19日編號9407─390 號檢│          │
│  │              │驗報告，參見原審審理卷第56頁》│          │
├─┼───────┼───────────────┼─────┤
│10│白鐵盆測量器（│6個                           │          │
│  │10公升）      │檢驗結果均呈甲基安非他命陽性反│          │
│  │              │應《高雄醫學大學附設中和紀念醫│          │
│  │              │院94年7 月19日編號9407─391 號│          │
│  │              │檢驗報告，參見原審審理卷第57頁│          │
│  │              │》                            │          │
├─┼───────┼───────────────┼─────┤
│11│白鐵容器      │9個                           │          │
│  │              │檢驗結果均呈甲基安非他命陽性反│          │
│  │              │應《高雄醫學大學附設中和紀念醫│          │
│  │              │院94年7 月19日編號9407─392 號│          │
│  │              │檢驗報告，參見原審審理卷第58頁│          │
│  │              │》                            │          │
├─┼───────┼───────────────┼─────┤
│12│白鐵容器桶    │9桶                           │          │
│  │              │檢驗結果均呈甲基安非他命陽性反│          │
│  │              │應《高雄醫學大學附設中和紀念醫│          │
│  │              │院94年7 月19日編號9407─393 號│          │
│  │              │檢驗報告，參見原審審理卷第59頁│          │
│  │              │》                            │          │
├─┼───────┼───────────────┼─────┤
│13│塑膠容器桶（黃│1桶                           │          │
│  │色）          │檢驗結果均呈甲基安非他命陽性反│          │
│  │              │應《高雄醫學大學附設中和紀念醫│          │
│  │              │院94年7 月19日編號9407─394 號│          │
│  │              │檢驗報告，參見原審審理卷第60頁│          │
│  │              │》                            │          │
├─┼───────┼───────────────┼─────┤
│14│微電子磅秤    │1台                           │          │
│  │              │檢驗結果均呈甲基安非他命陽性反│          │
│  │              │應《高雄醫學大學附設中和紀念醫│          │
│  │              │院94年7 月19日編號9407─395 號│          │
│  │              │檢驗報告，參見原審審理卷第61頁│          │
│  │              │》                            │          │
├─┼───────┼───────────────┼─────┤
│15│漏斗          │3個                           │          │
│  │              │檢驗結果均呈甲基安非他命陽性反│          │
│  │              │應《高雄醫學大學附設中和紀念醫│          │
│  │              │院94年7 月19日編號9407─396 號│          │
│  │              │檢驗報告，參見原審審理卷第62頁│          │
│  │              │》                            │          │
├─┼───────┼───────────────┼─────┤
│16│彈簧磅秤（7.5 │1台                           │          │
│  │公斤）        │                              │          │
├─┼───────┼───────────────┼─────┤
│17│防毒面具      │2具                           │          │
├─┼───────┼───────────────┼─────┤
│18│製毒原料精鹽  │5包                           │          │
├─┼───────┼───────────────┼─────┤
│19│製毒用活性碳素│3包                           │          │
├─┼───────┼───────────────┼─────┤
│20│瓦斯爐        │3台                           │          │
├─┼───────┼───────────────┼─────┤
│21│自製抽油煙機  │1組                           │          │
├─┼───────┼───────────────┼─────┤
│22│製毒原料氫氧化│6瓶                           │          │
│  │鈉            │                              │          │
├─┼───────┼───────────────┼─────┤
│23│製毒原料硫酸鋇│7瓶                           │          │
├─┼───────┼───────────────┼─────┤
│24│製毒原料酢酸鈉│17瓶                          │          │
├─┼───────┼───────────────┼─────┤
│25│製毒用粉水    │1桶                           │          │
├─┼───────┼───────────────┼─────┤
│26│冰箱          │2台                           │          │
├─┼───────┼───────────────┼─────┤
│27│氫氣瓶        │4瓶                           │          │
└─┴───────┴───────────────┴─────┘
 附表5
┌─┬───────┬───────────────┬─────┐
│編│ 品        名 │    內               容       │ 備   註  │
│號│              │                              │          │
├─┼───────┼───────────────┼─────┤
│1 │海洛因        │淨重19.20 公克〈空罐合重19.18 │          │
│  │              │公克〉純度23.48 ％，純質淨重4.│          │
│  │              │51公克）《法務部調查局94年4 月│          │
│  │              │19日編號調科壹字第220019690 號│          │
│  │              │檢驗報告，參見94年度偵字第2707│          │
│  │              │號第121 頁》                  │          │
├─┼───────┼───────────────┼─────┤
│2 │              │煙草重8.83公克〈空包裝重5.91公│          │
│  │大麻          │克〉）《法務部調查局94年4 月19│          │
│  │              │日編號調科壹字第000000000 號，│          │
│  │              │參見94年度偵字第2707號偵查卷第│          │
│  │              │122 頁》                      │          │
├─┼───────┼───────────────┼─────┤
│3 │吸食器        │3組                           │          │
│  │              │均呈甲基安非他命陽性          │          │
│  │              │《高雄醫學大學附設中和紀念醫院│          │
│  │              │94年7 月19日編號9407─379 至38│          │
│  │              │1 號檢驗報告，參見原審審理卷第│          │
│  │              │45頁至第47頁》                │          │
└─┴───────┴───────────────┴─────┘


司法院資訊處製作；財團法人民間司法改革基金會備份。
